臺灣桃園地方法院刑事判決
111年度審交訴字第125號
公  訴  人  臺灣桃園地方檢察署檢察官
被      告  陳聖雅（原名陳秀玲）




上列被告因公共危險案件，經檢察官提起公訴（111年度偵字第7
708號）被告於本院準備程序進行中，就被訴事實為有罪之陳述
，經本院告知簡式審判程序意旨，並聽取當事人之意見後，本院
合議庭裁定由受命法官獨任依簡式審判程序審理，判決如下：
    主    文
乙○○犯肇事致人傷害逃逸罪，處有期徒刑陸月，如易科罰金，以
新臺幣壹仟元折算壹日。
    事實及理由
一、本件犯罪事實及證據，除證據部分補充：「被告乙○○於本院
    準備程序及審理時之自白」外，其餘均引用檢察官起訴書之
    記載（如附件）。
二、論罪科刑
（一）核被告乙○○所為，係犯刑法第185條之4肇事致人傷害逃逸
      罪。又按成年人教唆、幫助或利用兒童及少年犯罪或與之
      共同實施犯罪或故意對其犯罪者，加重其刑至2分之1 ，
      為兒童及少年福利與權益保障法第112條第1項前段定有明
      文。惟成年人故意對兒童及少年犯罪而依上開規定加重其
      刑者，固不以其明知被害人為兒童及少年為必要，但仍須
      證明該成年人有對兒童及少年犯罪之不確定故意，亦即該
      成年人須預見被害人係兒童及少年，且對於兒童及少年犯
      罪並不違背其本意，始足當之。經查，被告為本案犯行時
      ，被害人雖係未滿18歲之少年，而被告為年滿20歲之成年
      人，然復查無積極證據足證被告於肇事後逃逸時即已知被
      害人等為少年，而具有對少年犯罪之故意，故並無兒童及
      少年福利與權益保障法第112條第1項加重其刑之適用，附
      此敘明。　　　
（二）被告固前於民國108年間因酒後駕車案件，經臺灣新北地
      方法院以108年度交簡字第553號判處有期徒刑2月確定，
      於108年9月19日執行完畢出監等情，據檢察官於本院審理
      時具體明確指出並舉證、主張在案（見本院卷第43頁），
      並有臺灣高等法院被告前案紀錄表在卷足憑。然參酌司法
      院釋字第775號解釋之意旨，法院應以被告是否有其特別
      惡性或對刑罰反應力薄弱等事由，妥適審酌被告所犯前後
      數罪間，關於前案之性質（故意或過失）、前案徒刑之執
      行完畢情形（有無入監執行完畢、是否易科罰金或易服社
      會勞動）、再犯之原因、兩罪間之差異（是否同一罪質、
      重罪或輕罪）、主觀犯意所顯現之惡性及其反社會性等情
      ，綜合判斷被告有無因加重本刑致生所受刑罰超過其所應
      負擔罪責之情形，裁量是否加重最低本刑。本院審酌被告
      前所犯係酒駕公共危險案件，與本案所犯肇事逃逸罪之罪
      質不同，且綜合審酌前案之犯罪型態、原因、罪質、侵害
      法益及社會危害程度等一切情節，認難以被告前案之科刑
      及執行紀錄，遽認被告就本案犯行有何特別惡性或對刑罰
      反應力薄弱情事，雖檢察官於本院審理時認被告前案與本
      件犯行同屬公共危險罪章，而認罪質相當（見本院卷第43
      頁），本院認二者之間罪質仍有不同，已如前述，故爰不
      論以累犯，而將被告之前科紀錄列為刑法第57條第5款所
      定「犯罪行為人之品行」之量刑審酌事項，併予敘明。
（三）爰審酌被告於肇事致人受傷後，不依規定救護及為必要之
      處置，反離開現場而逃逸，所為甚為不該；惟念其犯後坦
      承犯行之態度，且已與被害人就過失傷害部分達成和解，
      被害人亦已撤回此部分之告訴（見偵卷第109頁），兼衡
      其犯罪之動機、目的、手段、並酌以其於本院審理時自陳
       高職畢業之智識程度、目前無業之家庭及生活狀況（見
      本院卷第48頁），暨被告之品行，及其前經法院論罪科刑
      及執行完畢紀錄，此有臺灣高等法院被告前案紀錄表附卷
      可查，及檢察官對於被告刑度之意見（見本院卷第48頁）
      等一切情狀，量處如主文所示之刑，並諭知如易科罰金之
      折算標準。
據上論斷，應依刑事訴訟法第273條之1第1項、第299條第1項前
段、第310條之2、第454條（本案採判決精簡原則，僅引述程序
法條），判決如主文。
本案經檢察官丙○○提起公訴，檢察官周芝君到庭執行職務。
中　　華　　民　　國　　111 　年　　7 　　月　　5 　　日
                  刑事審查庭  法  官  劉美香
以上正本證明與原本無異。
如不服本判決應於收受判決後20日內向本院提出上訴書狀，並應
敘述具體理由。其未敘述上訴理由者，應於上訴期間屆滿後20日
內向本院補提理由書(均須按他造當事人之人數附繕本)「切勿逕
送上級法院」。 
　　　　　　　　　　　　　　　書記官　張怡婷　　　　　　
中　　華　　民　　國　　111 　年　　7 　　月　　6 　　日
附錄本案論罪科刑依據之法條：
中華民國刑法第185條之4
駕駛動力交通工具發生交通事故，致人傷害而逃逸者，處 6 月
以上 5 年以下有期徒刑；致人於死或重傷而逃逸者，處 1 年以
上 7 年以下有期徒刑。
犯前項之罪，駕駛人於發生交通事故致人死傷係無過失者，減輕
或免除其刑。　　　
　　　
　　　　　　　　　　　　　　
　　　　　　　　　　　　　　
　　　　　　　　　　　　　　
　　　　　　　　　　　　　　
　　　　　　　　　　　　　　　　　　　　　　　　
附件：
臺灣桃園地方檢察署檢察官起訴書　
                                     111年度偵字第7708號
　被　　　告　乙○○　女　48歲（民國00年0月00日生）
　　　　　　　　　　　住新北市○○區○○路00巷0號2樓
　　　　　　　　　　　居桃園市○○區○○路000號4樓
                     （現於法務部○○○○○○○○○另案                        執行中）
　　　　　　　　　　　國民身分證統一編號：Z000000000號
上列被告因公共危險案件，已經偵查終結，認應該提起公訴，茲
將犯罪事實及證據並所犯法條分敘如下：
　　　　  犯罪事實
一、乙○○前因公共危險案件，經臺灣新北地方法院以108年度交簡
    字第553號判決判處有期徒刑2月確定，甫於民國108年9月19
    日執行完畢。
二、乙○○於110年11月14日下午4時22分許，騎乘車牌號碼000-00
    00號普通重型機車，行經桃園市○○區○○路00號前，本應注意
    汽車迴車前，應暫停並顯示左轉燈光或手勢，看清無來往車
    輛，並注意行人通過，始得迴轉，而依當時天候晴、日間自
    然光線、柏油路面乾燥、無缺陷、無障礙物、視距良好等情
    狀，並無不能注意之情事，竟疏未注意及此，未開啟左方向
    燈即貿然向左迴轉，適其後方有甲○○（93年生，姓名年籍詳
    卷）騎乘車牌號碼000-0000號普通重型機車，沿桃園時龍潭
    區龍華路往石門方向直行駛來，亦疏未注意車前狀況，見狀
    避剎不及而自摔倒地，並受有頭部外傷、右肘、右膝、右踝
    及左小指挫擦傷等傷害（過失傷害部分，另為不起訴處分）
    。詎乙○○明知肇事後，竟基於肇事逃逸之犯意，未待警方到
    場處理，亦未為任何救護行為，即逕自騎車逃離現場，嗣經
    警據報到場處理，始循線查悉上情。　
三、案經桃園市政府警察局龍潭分局報告偵辦。
　　　 　 證據並所犯法條
一、上揭犯罪事實，業據被告乙○○於警詢及偵查中坦承不諱，核
    與證人即被害人甲○○於警詢及偵查中證述之情節相符，且有
    國軍桃園總醫院附設民眾診療服務處診斷證明書、道路交通
    事故現場圖、道路交通事故調查報告表㈠㈡各1份、路口監視
    器影檔案光碟1片及畫面翻拍照片7張、現場與車損照片8張
    在卷可稽，是被告犯嫌應堪認定。
二、核被告所為，係犯刑法第185條之4第1項前段之肇事逃逸罪嫌
    。又被告曾受有期徒刑之執行完畢，有本署刑案資料查註紀錄
    表1份可參，渠於5年內故意再犯本件有期徒刑以上之罪，為累
    犯，請並斟酌依刑法第47條第1項之規定及司法院大法官釋
    字第775號解釋意旨加重其刑。另請審酌被告於偵查中坦承
    犯行，與被害人已達成和解，此為被害人所陳明，請量處適
    當之刑。
三、依刑事訴訟法第251條第1項提起公訴。
　　此　  致
臺灣桃園地方法院
中　　華　　民　　國　 111　　年　　3 　　月　　30　　日
　　　　　　　　　　　　　　　檢　察　官  丙○○
本件證明與原本無異
中　　華　　民　　國　 111　　年　　4 　　月　　8 　　日
                              書  記  官  范書銘
所犯法條：
中華民國刑法第185條之4第1項
駕駛動力交通工具發生交通事故，致人傷害而逃逸者，處 6 月
以上 5 年以下有期徒刑；致人於死或重傷而逃逸者，處 1 年以
上 7 年以下有期徒刑。
犯前項之罪，駕駛人於發生交通事故致人死傷係無過失者，減輕
或免除其刑。